臺灣板橋地方法院刑事判決　　　　　　 100年度訴字第1231號
公　訴　人　臺灣板橋地方法院檢察署檢察官
被　　　告　王裕淵
上列被告因違反毒品危害防制條例案件，經檢察官提起公訴（10
0 年度毒偵字第2367號），被告於準備程序進行中就被訴事實為
有罪之陳述，經本院合議庭裁定由受命法官獨任進行簡式審判程
序，並判決如下：
    主      文
王裕淵施用第一級毒品，處有期徒刑陸月，如易科罰金，以新臺
幣壹仟元折算壹日，扣案之第一級毒品海洛因壹袋（驗前淨重零
點捌捌公克，驗後餘重零點捌柒公克），沒收銷燬之，扣案
之第一級毒品海洛因包裝袋壹個、注射針筒貳支及食鹽水壹瓶，
均沒收之。
    事      實
一、王裕淵前於民國99年間，因施用毒品案件，經依本院99年度
    毒聲字第1591號裁定送觀察、勒戒後，認無繼續施用毒品之
    傾向，於100 年1 月28日釋放出所。詎仍不知悔改，於上開
    觀察、勒戒執行完畢釋放後5 年內，復基於施用第一級毒品
    之犯意，於100 年3 月18日晚間7 時許，在其址設新北市○
    ○區○○街45巷16號4 樓住所，以針筒注射之方式，施用第
    一級毒品海洛因1 次。嗣於同日晚間9 時45分許，在新北市
    ○○區○○路649 巷口為警查獲，並扣得其與王昱仁共有，
    於上開時、地施用後剩餘之第一級毒品海洛因1 袋（驗前淨
    重0.388 公克，驗後餘重0.387 公克），及預備供施用海洛
    因使用之注射針筒2 支及食鹽水1 瓶（王昱仁涉犯施用第一
    級毒品部分，另經臺灣板橋地方法院檢察署檢察官以100 年
    度毒偵字第2366號提起公訴）。經警採尿送驗結果，呈鴉片
    類（可待因、嗎啡）陽性反應，始悉上情。
二、案經新北市政府警察局新莊分局移請臺灣板橋地方法院檢察
    署檢察官偵查起訴。
    理      由
一、按除簡式審判程序、簡易程序及刑事訴訟法第376 條第1 款
    、第2 款所列之罪之案件外，第一審應行合議審判；除被告
    所犯為死刑、無期徒刑、最輕本刑為3 年以上有期徒刑之罪
    或高等法院管轄第一審案件者外，於第一次審判期日前之準
    備程序進行中，被告先就被訴事實為有罪之陳述時，審判長
    得告知被告簡式審判程序之旨，並聽取當事人、代理人、辯
    護人及輔佐人之意見後，裁定進行簡式審判程序，同法第28
    4 條之1 、第273 條之1 第1 項分別定有明文。查被告王裕
    淵所犯係死刑、無期徒刑、最輕本刑為3 年以上有期徒刑以
    外之罪，亦非高等法院管轄第一審案件者。其於準備程序進
    行中就被訴事實為有罪之陳述，經告知簡式審判程序之旨，
    並聽取檢察官及被告之意見後，業經本院合議庭依上開規定
    裁定由受命法官獨任進行簡式審判程序，合先敘明。
二、查被告前於99年間，因施用毒品案件，經依本院99年度毒聲
    字第1591號裁定送觀察、勒戒後，認無繼續施用毒品之傾向
    ，於100 年1 月28日釋放出所乙情，有臺灣高等法院被告前
    案紀錄表1 份在卷可稽。是被告前因施用毒品案件，於上開
    觀察、勒戒執行完畢釋放後5 年內，再犯本案施用毒品犯行
    ，業已符合毒品危害防制條例第23條第2 項規定之起訴要件
    ，依法應追訴論科。
三、上揭犯罪事實，業據被告於本院審理時供認不諱，且其為警
    採集之尿液檢體，經送請臺灣檢驗科技股份有限公司以EIA
    酵素免疫分析法初步檢驗，再以GC/MS 氣相層析／質譜儀法
    確認檢驗結果，呈鴉片類（可待因、嗎啡）陽性反應，有該
    公司濫用藥物檢驗報告及新北市政府警察局新莊分局偵辦毒
    品案被移送者姓名及代碼對照表各1 紙附卷足憑。此外，復
    有扣案之白色粉末1 袋、注射針筒2 支及食鹽水1 瓶可資佐
    證。又該白色粉末1 袋經送請交通部民用航空局航空醫務中
    心鑑定結果，檢出第一級毒品海洛因成分，驗前淨重0.388
    公克，驗後餘重0.387 公克乙情，有交通部民用航空局航空
    醫務中心毒品鑑定書1 紙附卷足稽。綜上，足徵被告自白於
    上揭時、地施用第一級毒品海洛因乙情，核與事實相符，可
    堪採信。本案事證已臻明確，被告犯行堪以認定，應依法論
    科。
四、按海洛因屬毒品危害防制條例第2 條第2 項第1 款所定之第
    一級毒品，不得非法持有、施用。是核被告所為，係犯毒品
    危害防制條例第10條第1 項之施用第一級毒品罪。被告持有
    第一級毒品海洛因進而施用，其持有海洛因之低度行為，應
    為施用之高度行為所吸收，不另論罪。爰審酌被告施用毒品
    足以戕害身心健康，其經觀察、勒戒後，仍再度施用毒品，
    顯見其戒毒之意志不堅，自制力不佳，應有入監矯治之必要
    ；惟念其施用毒品，戕害己身，且其犯後已坦承犯行，態度
    尚可等一切情狀，量處如主文所示之刑，並諭知易科罰金之
    折算標準，以示懲儆。另扣案之海洛因1 袋（驗前淨重0.38
    8 公克、驗後餘重0.387 公克），不問屬於犯人與否，應依
    毒品危害防制條例第18條第1 項前段規定，宣告沒收銷燬之
    。至因鑑驗耗盡之海洛因既已滅失，自無庸再為沒收銷燬之
    諭知。又盛裝上開海洛因之包裝袋1 個、注射針筒2 支及食
    鹽水1 瓶，均為被告與案外人王昱仁共有，用以包裹毒品，
    防其裸露、潮濕之物，及預備供其等注射海洛因使用之物，
    此據被告供明在卷，核與案外人王昱仁於警詢時陳述之情節
    相符，爰依刑法第38條第1 項第2 款規定，宣告沒收之。
據上論斷，應依刑事訴訟法第273 條之1 第1 項、第299 條第1
項前段，毒品危害防制條例第10條第1 項、第18條第1 項前段，
刑法第11條前段、第41條第1 項前段、第38條第1 項第2 款，判
決如主文。
本案經檢察官黃嘉妮到庭執行職務。
中    華    民    國   100    年    7     月    15    日
                  刑事第十八庭  法  官   謝梨敏
上列正本證明與原本無異。
如不服本判決，應於判決送達後10日內敘明上訴理由，向本院提
出上訴狀 (應附繕本) ，上訴於臺灣高等法院。其未敘述上訴理
由者，應於上訴期間屆滿後20日內向本院補提理由書「切勿逕送
上級法院」。
                                書記官   林怡君
中    華    民    國   100    年    7     月    15    日
附錄本判決論罪之法條：
毒品危害防制條例第10條
施用第1 級毒品者，處6 月以上5 年以下有期徒刑。
施用第2 級毒品者，處3 年以下有期徒刑。